臺灣雲林地方法院刑事判決
111年度訴字第452號
公  訴  人  臺灣雲林地方檢察署檢察官
被      告  陳清明


            陳昱儒


            陳昱翰



            陳詠舜


            陳清正


上列被告等因家暴傷害案件，經檢察官提起公訴（111年度偵字
第2456號），本院判決如下：
    主  文
本件公訴不受理。
    理  由
一、公訴意旨略以：被告兼告訴人（下簡稱被告）陳清正、陳清
    明、陳昱儒、陳昱翰、陳詠舜係同住於雲林縣○○鄉○○村○○路
    000號之親屬，其5人間有家庭暴力防治法第3條第2款之家庭
    成員關係。詎被告陳詠舜、陳清明2人於民國111年1月25日1
    時30分許，在其等上述住所前，因故發生爭執，即各基於傷
    害犯意互毆，被告陳詠舜之父即被告陳清正，及被告陳清明
    之子即被告陳昱儒、陳昱翰見狀後，被告陳清正乃與陳詠舜
    基於傷害犯意聯絡圍毆被告陳清明、陳昱儒、陳昱翰3人；
    而被告陳昱儒、陳昱翰則與陳清明基於傷害犯意聯絡圍毆被
    告陳詠舜、陳清正2人；被告陳清正因而受有雙膝及右肘及
    右踝擦傷等傷害，被告陳詠舜因而受有頭部外傷併腦震盪及
    頭皮撕裂傷等傷害，被告陳昱翰因而受有右手背多處擦傷等
    傷害，被告陳昱儒因而受有下唇及左食指擦傷、右手挫傷等
    傷害，被告陳清明因而受有鼻骨線性骨折及右眉區擦挫傷等
    傷害。因認被告陳清明、陳昱儒、陳昱翰、陳詠舜、陳清正
    均涉犯刑法277條第1項之傷害罪嫌。
二、按告訴乃論之罪，告訴人於第一審辯論終結前，得撤回其告
    訴；告訴乃論之罪，其告訴經撤回者，應諭知不受理之判決
    ，並得不經言詞辯論為之，刑事訴訟法第238條第1項、第30
    3條第3款、第307條各有明文。
三、本件被告陳清明、陳昱儒、陳昱翰與被告陳詠舜、陳清正相
    互告訴案件，檢察官認被告5人均係犯刑法第277條第1項之
    傷害罪嫌，依同法第287條之規定，均須告訴乃論。茲因被
    告陳清明、陳昱儒、陳昱翰與被告陳詠舜、陳清正相互具狀
    撤回告訴，有刑事撤回告訴狀2紙在卷可稽，依首開規定，
    爰不經言詞辯論，逕為不受理之判決。
據上論斷，應依刑事訴訟法第303條第3款、第307條判決如主文
。
本案經檢察官黃煥軒提起公訴，檢察官顏鸝靚到庭執行職務。
中　　華　　民　　國　　111 　年　　8 　　月　　30　　日
                  刑事第四庭  審判長法  官  梁智賢
　　　　　　　　　　　
　　　　　　　　　　　              法  官  陳雅琪
　　　　　　　　　　　
　　　　　　　　　　　              法  官  張恂嘉
以上正本證明與原本無異。
如不服本判決應於收受判決後 20 日內向本院提出上訴書狀，並
應敘述具體理由；其未敘述上訴理由者，應於上訴期間屆滿後
20 日內向本院補提理由書（均須按他造當事人之人數附繕本）
。「切勿逕送上級法院」。
　  　　　　　　　　　      　　   書記官　張宏清
中　　華　　民　　國　　111 　年　　8 　　月　　31　　日